臺灣高等法院刑事判決　　　　　　　　93年度上訴字第3561號
上　訴　人　臺灣基隆地方法院檢察署檢察官
被　　　告　甲○○
上列上訴人因被告毒品危害防制條例案件，不服臺灣基隆地方法
院93年度訴字第489 號，中華民國93年10月29日第一審判決（起
訴案號：臺灣基隆地方法院檢察署93年度毒偵字第1211號；移送
併案審理案號：93年度毒偵字第1423號、第1455號、第2238號、
第2251號），提起上訴，本院判決如下：
    主      文
原判決撤銷。
甲○○連續施用第一級毒品，處有期徒刑玖月。
扣案之第一級毒品海洛因壹包（不含外包裝，淨重零點零貳公克
）、摻有稀釋第一級毒品海洛因（約40cc，海洛因已無法析離）
之注射針筒壹支均沒收銷燬之，注射針筒支、夾鏈塑膠袋壹只
均沒收。
    事實及理由
一、犯罪事實：
（一）甲○○前因施用第一級毒品海洛因案件，經臺灣基隆地方
      法院先後二次裁定送觀察、勒戒後，均認無繼續施用毒品
      之傾向，而由臺灣基隆地方法院檢察署檢察官分別於民國
      （下同）92年2 月20日、93年1 月7 日，以92年度毒偵緝
      字第12號、92年度毒偵字第1327號為不起訴處分確定。詎
      仍不知藉此戒絕施用毒品惡習，復基於施用第一級毒品海
      洛因之概括犯意，自93年3月間某日起至同年10月6日上午
      8 時30分許止，在基隆市安樂社區加油站廁所、基隆市○
      ○○路中油加油站男廁所內、基隆市○○○路一號某炸雞
      店廁所內、基隆市長庚醫院九樓廁所內及基隆市○○○街
      122之3號住處等地，以將毒品海洛因摻水置入注射針筒施
      打靜脈血管之方式，連續施用第一級毒品海洛因多次。嗣
      為警先於93年7 月3 日晚間6 時50分許，在基隆市安樂區
      三民里里民會堂旁查獲，並扣得其所有供施用毒品海洛因
      用之注射針筒2 支；復於93年7 月30日晚間9 時30分許，
      在基隆市○○○路中油加油站男廁所內經警盤查時查獲，
      並當場扣得其持有之第一級毒品海洛因1 包（不含外包裝
      ，淨重0 ．02公克）及其所有供施用毒品海洛因用之注射
      針筒1 支；再於同年8 月6 日晚間8 時55分許，在基隆市
      ○○○路一號炸雞店廁所內為警查獲，並扣得其所有摻有
      稀釋海洛因（約40cc，海洛因已無法析離）之注射針筒一
      支、夾鏈塑膠袋一只等物；又於同年10月4 日下午2 時30
      分許，在基隆市○○路99號前再為警查獲；再於同年10月
      6 日下午3 時30分許，在基隆市○○區○○街56號對面又
      為警查獲。經採集其尿液送檢驗，均呈毒品嗎啡（海洛因
      之代謝物）反應，始悉上情。
（二）案經基隆市警察局第四分局報請臺灣基隆地方法院檢察署
      檢察官偵查起訴，暨由該署檢察官移請併案審理。
二、認定犯罪事實所憑證據及理由：
（一）被告於警、偵訊、原審及本院準備程序、審理之自白。
（二）扣案之海洛因1 包（不含外包裝，淨重0 ．02公克）、摻
      有稀釋第一級毒品海洛因（約40cc，海洛因已無法析離）
      之注射針筒1 支、注射針筒3 支、夾鏈塑膠袋1 只。
（三）基隆市衛生局基衛檢壹字第0930010040號、第0000000000
      號、第0000000000號、第0000000000號及第0000000000號
      檢驗成績書5 紙、法務部調查局調科壹字第320002279 號
      鑑定通知書1 份、照片5 幀。
（四）臺灣基隆地方法院檢察署92年度毒偵緝字第12號不起訴處
      分書、92年度毒偵字第1327號不起訴處分書、本院被告全
      國前案紀錄表、臺灣基隆地方法院檢察署刑案資料查註紀
      錄表及全國施用毒品案件紀錄表各1 份。
三、論罪：
（一）按海洛因係毒品危害防制條例第2 條第2 項第1 款所定之
      第一級毒品，被告予以施用，核其所為，係犯毒品危害防
      制條例第10條第1 項之施用第一級毒品罪。又被告持有第
      一級毒品海洛因係供施用，其持有第一級毒品之低度行為
      為施用第一級毒品之高度行為所吸收，不另論罪。
（二）被告先後多次施用第一級毒品海洛因之犯行，時間緊接，
      犯罪構成要件相同，顯係基於概括犯意為之，為連續犯，
      應論以一施用第一級毒品罪，並加重其刑。
（三）公訴人雖僅就被告自93年5 月間某時起至同年6 月30日止
      施用第一級毒品海洛因之犯行提起公訴，而未就犯罪事實
      欄所載其餘時點施用海洛因之犯行（包括移送併辦部分）
      起訴，然此部分之犯罪事實與起訴部分，有連續犯之裁判
      上一罪關係，為起訴之效力所及，本院自應併予審究。
四、撤銷改判理由：
（一）原審予以論罪科刑，固非無見。惟查，就被告自93年8 月
      5 日晚間某時以後至同年10月6 日上午8 時30分許止之施
      用犯行，原審未及併予審理，自有未合。
（二）檢察官上訴意旨，認原審未及就前開部分併予審理，應認
      有理由，自應由本院將原判決予以撤銷改判。
五、科刑：
    爰審酌被告前有施用毒品之前科，已如前述，猶不知戒除毒
　　品惡習而續為施用毒品，惡性非輕，惟審酌所犯施用毒品之
    犯罪係戕害自身健康之行為，於他人尚不致造成損害，及其
    事後坦承犯行之態度等一切情狀，改量處如主文第二項所示
    之刑，以示懲儆。
六、沒收銷燬：
    扣案之第一級毒品海洛因1 包（不含外包裝，淨重0 ．02公
    克）、摻有稀釋第一級毒品海洛因（約40cc，海洛因已無法
    析離）之注射針筒1 支，為查獲之毒品，均應依毒品危害防
    制條例第18條第1 項前段規定宣告沒收銷燬之。
七、沒收：
    另扣案之注射針筒3 支及夾鏈塑膠袋1 只，為被告所有供本
    件犯罪所用之物，業據被告供明在卷，爰依刑法第38條第1
    項第2 款規定予以宣告沒收。
八、應適用之法條：
（一）程序法部分：刑事訴訟法第369 條第1 項前段、第364 條
  　  、第299 條第1 項前段。
（二）實體法部分：毒品危害防制條例第10條第1 項、第18第1
      項前段，刑法第11條、第56條、第38條第1 項第2 款。
本案經檢察官曾忠己到庭執行職務。
中　　華　　民　　國　　94　　年　　2 　　月　　3 　　日
                  刑事第四庭    審判長法　官  許增男
                                      法　官  周煙平
                                      法　官  謝靜恒
以上正本證明與原本無異。
如不服本判決，應於收受送達後十日內向本院提出上訴書狀，其
未敘述上訴之理由者並得於提起上訴後十日內向本院補提理由書
（均須按他造當事人之人數附繕本）。
                                      書記官  魏淑娟
中　　華　　民　　國　　94　　年　　2 　　月　　3 　　日
附錄：本案論罪科刑法條全文
毒品危害防制條例第10條第1 項
施用第 1 級毒品者，處6 月以上5 年以下有期徒刑。
